臺灣臺北地方法院刑事判決　　　　　　　93年度訴字第1240號
公　訴　人　臺灣臺北地方法院檢察署檢察官
被　　　告　乙○○
　　　　　　　　　　）
指定辯護人　本院公設辯護人　曾德榮
被　　　告　戊○○
選任辯護人　許桂挺律師
上列被告等因違反毒品危害防制條例案件，經檢察官提起公訴（
93年度偵字第9631、10650號）及移送併案審理（臺灣臺北地方
法院檢察署93年度偵字第20292號、臺灣板橋地方法院93年度核
退偵字第460號），本院判決如下：
    主  文
乙○○連續販賣第二級毒品，處有期徒刑拾伍年。扣案如附表1
所示之毒品均沒收銷燬之；如附表1所示之其他物品均沒收之。
戊○○共同連續販賣第二級毒品，處有期徒刑年捌月。扣案如
附表2所示之毒品均沒收銷燬之；如附表2所示之其他物品均沒收
之。
    事  實
一、乙○○明知大麻、MDMA、K他命、一粒眠等分係毒品危害防
    制條例第2條第2項第2、3、4款所定之第二、三、四級毒品
    ，不得販賣、持有，竟於民國91年8月11日因販賣MDMA、K他
    命遭查獲後（該案經本院以92年度訴字第1956號刑事判決判
    處有期徒刑7年2月及5年2月，應執行有期徒刑12年，現經上
    訴繫屬臺灣高等法院以93年度上訴字第1436號審理中），復
    另行起意並基於販售第二、三、四級毒品營利之概括犯意，
    單獨或與他人基於共同犯罪之犯意聯絡，連續為下列販賣毒
    品之行為：
（一）乙○○與丙○○（本院93年度訴字1527號審理中）及真實
      姓名年籍不詳、綽號「小傑」之成年男子共同基於販賣第
      二、三、四級毒品之犯意聯絡，由「小傑」於不詳時地以
      不詳價格向姓名年籍不詳之人販入數量不詳之大麻、MDMA
      （摻有安非他命）、K他命及一粒眠後，於93年1月7日晚
      上9 時許，在臺北市松山區市○○道及光復南口交付乙○○欲販賣予真實姓名年籍不詳、綽號「大哥」之成年男子
      大麻18包（淨重325. 05公克），及欲趁機向「大哥」兜
      售之MDMA（摻有安非他命）345顆（MDMA部分淨重90.66公
      克，安非他命部分淨重1.71公克）、K他命46瓶（淨重
      37.45 公克）、一粒眠75顆（淨重13.18公克），囑託乙○○大麻每包至少以新臺幣（下同）3,500元賣出、MDMA
      （摻有安非他命）每顆以200元賣出、K他命每瓶以600元
      賣出、一粒眠每顆以30元賣出。乙○○取得上開毒品後即
      連絡丙○○，並駕駛車號4433-FE號自用小客車，至臺北
      縣蘆洲市某處搭載丙○○趕赴與「大哥」約定交付毒品之
      地點即臺北市中山區○○○路○段75號前，乙○○並與丙○○約定其等以大麻每包4,000元之價格販賣予「大哥」
      ，每包差價500元之獲利由二人平分。嗣於93年1月8日凌
      晨零時15分許，乙○○、丙○○在臺北市中山區○○○路
      ○ 段75號前等候「大哥」時，為警據報查獲，並自上開車
      輛扣得前述毒品及分裝袋38個。
（二）乙○○基於販賣營利之概括犯意，於92年底某日，以K他
      命每瓶600元、MDMA每顆155元、一粒眠每顆30元之價格，
      向姓名年籍不詳綽號「小張」之成年男子販入數量不詳之
      上開毒品後，連續：１、於92年12月間某日，在臺北市○○○路、新生北路路口，以K他命每瓶700元、MDMA每顆
      180 元、一粒眠每顆40元之價格，出售予甲○○合計
      18,000元之毒品；２、於93年1月初某日，在臺北市○○○路○段72 巷巷口，以同上之價格，出售甲○○合計
      6,000元至7,000元之K他命、MDMA、一粒眠等毒品；３、
      於93年1月初某日，在臺北市○○○路和民生東路路口，
      以相同之價格，出售甲○○合計4,000元至5,000元之K他
      命、MDMA、一粒眠等毒品；４、於93年1月中及1月底某日
      ，在臺北市○○○路○段72巷巷口，以同上之價格，出售
      甲○○合計4,000元至5,000元之K他命、MDMA、一粒眠等
      毒品。嗣於93年2月12日凌晨2時30分許，在臺北縣板橋市
      ○○路○段34號前為警查獲，並自其車號4433-FE自用小客
      車內扣得K 他命58瓶（淨重110公克）、K他命2包（淨重
      18.2公克，原認係MDMA，經鑑定後發現所含成分應為K他
      命；又員警另行扣案之藥丸1包則未檢出任何毒品成分）
      、一粒眠1包（淨重17.2公克）、行動電話2支、現金
      80,200元。
（三）乙○○基於販賣營利之概括犯意，自93年3、4月間某日起
      ，連續向丁○○（本院另行審結）及真實姓名不詳綽號「
      阿峰」、「蜘蛛」、「柚子」之成年男子，以大麻每盎司
      4,000元、MDMA每顆100元至150元、K他命每公克600元至
      700元、一粒眠每顆16元之價格販入上開毒品，最後一次
      係於93年5月24日以每顆100元之價格販入MDMA計1,100顆
      ，而擬分別以大麻每盎司5,000元、MDMA每顆120元至160
      元、K他命每公克650至800元、一粒眠每顆18到25元之價
      格，販售予不特定之買主。嗣分別：１、於93年4月19日
      12時許，在臺北縣三重市○○○路270號前為警查獲，並
      自被告所駕駛車號0133-DA號自用小客車內及其位於臺北
      縣三重市○○○路322號8樓之3住處扣得MDMA共5,380顆（
      淨重1388.59公克）、K他命淨重1539. 87公克、一粒眠（
      摻有四級毒品硝西泮）10,851顆（淨重1958.35公克）、
      電子磅秤2臺、研2個、MDMA包裝盒3個、安非他命吸食
      器3個、分裝袋1批、分裝罐2批、分裝瓶蓋1批、行動電話
      6支、帳冊1本、存褶3本、磅秤1臺、天秤2臺、新臺幣
      639,000元。２、於93年5月26日晚上8時許在臺北市○○○路、光復北路口為警查獲，復為警在臺北市○○路128
      號8樓之19扣得MDMA共4,224顆（淨重1003.25公克）、大
      麻8包（淨重170.6公克）、安非他命淨重44.25公克、K他
      命淨重240.66公克、硝西泮186顆（原認係硝甲西泮「一
      粒眠」，經鑑定後發現所含成分為四級毒品硝西泮，淨重
      33.88 公克）、分裝袋1包、K他命分裝瓶1包、電子磅秤3
      臺、安非他命吸食器1組、新臺幣偽鈔9,500元、K他命吸
      管1包、帳冊3本、行動電話6支；另在臺北市中山區○○○路483 號10樓之8A棟扣得行動電話1支、帳冊2本、K他
      命淨重32.07公克、MDMA計201顆（淨重48.34公克）、安
      非他命淨重2.69公克、鑰匙1串。
二、戊○○明知大麻、MDMA、K他命、一粒眠等分係毒品危害防
    制條例第2條第2項第2、3、4款所定之第二、三、四級毒品
    ，不得販賣、持有，竟因積欠丁○○債務，遂與丁○○共同
    基於販賣第二級、第三級、第四級毒品之概括犯意聯絡，自
    93年1月間某日起，由丁○○先將其以不詳價格販入之大麻
    、MDMA、K他命、一粒眠等各類毒品，交予戊○○存放在臺
    北市○○區○○路288號2樓之租屋處，再以MDMA每顆200元
    、K他命每瓶800元、一粒眠每10顆500元、大麻每10公克
    3,000元之代價加價販賣予己○○（經檢察官為不起訴處分
    ）、「孝祥」、「宗傑」、「丫頭」、「小邱」等人；購買
    毒品者先與丁○○或戊○○聯絡告知欲購買之品名、數量後
    ，再由戊○○依丁○○之指示，將上開毒品逐一送交給購買
    者並收取價金轉交丁○○，戊○○亦須隨時向丁○○回報交
    易紀錄，讓丁○○評估毒品餘存量，俾隨時提供新毒品予戊○○存放，丁○○則每星期給付戊○○8,000元並負責支付
    戊○○上開藏放毒品處之房租每月15,000元。嗣於93年5月
    26日晚上7時30分許在上址為警查獲，並扣得一粒眠83顆（
    淨重13.7公克，驗餘淨重13.21公克）、K他命29瓶（摻有安
    非他命，淨重19.6公克，驗餘淨重19.54公克）、MDMA粉末
    （淨重25公克，驗餘淨重24.95公克）、MDMA計344顆（摻有
    安非他命、K他命、MDA、四級毒品二氮平、原氮平等，淨重
    330.83公克，驗餘淨重324.85公克）、大麻10包（淨重
    152.1公克）、大麻錫箔分裝袋10大包4小包、封口機1臺、
    分裝瓶1袋、分裝袋1袋、行動電話4支、行動電話易付卡2
    張、鑰匙1串。
三、案經內政部警政署刑事警察局移送臺灣臺北地方法院檢察署
    檢察官偵查起訴及移送併案審理。
    理  由
壹、被告乙○○部分：
一、訊據被告乙○○固坦承持有如事實欄第一項所述之第二、三
    、四級毒品，惟矢口否認有販賣該等毒品之犯行，辯稱：事
    實欄一（一）部分，伊只是「小傑」和「大哥」的中間人，
    幫忙穿針引線而已；而事實欄一（二）部分，伊只是幫甲○○買毒品後，原價轉讓給他而已，並沒有賺取差價；伊所以
    買進大量毒品，純粹係基於自己施用之意思而買進，後來雖
    有意賣予他人，但尚未賣出，且上開毒品均是在前案犯罪時
    間91 年8月前買進遺留至今云云。惟查：
（一）事實欄第一項所述之毒品經送鑑定結果，確實分別含有大
      麻、安非他命、MDMA、K他命、一粒眠等第二、三、四級
      毒品成分，有法務部調查局93年3月22日調科壹字第02000
      6298號鑑定通知書、內政部警政署刑事警察局93年3月17
      日刑鑑字第0930016995號鑑驗通知書、臺灣檢驗科技股份
      有限公司93年6月15日CH/2004/60013檢驗報告、臺灣檢驗
      科技股份有限公司93年6月10日CH/2004/60007檢驗報告、
      臺灣檢驗科技股份有限公司93年6月10日CH/2004/60004檢
      驗報告、內政部警政署刑事警察局93年7月20日刑鑑字第
      0930088400號鑑驗通知書、內政部警政署刑事警察局93年
      8月5日刑鑑字第0930125780號鑑驗通知書、法務部調查局
      93年8月13日調科壹字第020006540號鑑定通知書附卷可稽
      。
（二）被告乙○○雖以上揭情詞置辯，然查：
  １、關於事實欄一（一）部分之事實，業據被告乙○○在警偵
      訊中供承綦詳，核與共同被告丙○○在警訊之供述相符，
      且有扣案如事實欄一（一）部分所載之毒品可資佐憑。被
      告乙○○既代「小傑」將上開毒品販賣予「大哥」及向「
      大哥」促銷，同時可藉此獲取大麻每包500元差價半額之
      利益，其與「小傑」及共同被告丙○○顯有共同販賣該等
      毒品之犯意聯絡及行為分擔，至堪認定。
  ２、關於事實欄一（二）部分之事實，業據共同被告甲○○迭
      在偵查中供述甚明，被告乙○○在偵查時亦不否認有拿上
      揭毒品予甲○○並收取價金之事實，復有扣案如事實欄一
      （二）部分所載之毒品可為參佐。至被告乙○○雖辯稱僅
      是原價轉讓云云，但其在警訊中坦言購入該等毒品之價格
      為：K他命每瓶600元、MDMA每顆150元、一粒眠每顆30元
      ，而依甲○○所述向被告乙○○買進毒品之價格為：K 他
      命每瓶700元、MDMA每顆180元、一粒眠每顆40元，是被告
      乙○○向「小張」販入毒品後賣予甲○○，其間顯有賺取
      差價，是被告乙○○上開所辯，實無可取。
  ３、關於事實欄一（三）部分之事實，迭據被告乙○○在警訊
      （詳臺灣板橋地方法院檢察署93年度偵字第7821號卷35-
      43頁、臺灣臺北地方法院檢察署93年度偵字第9631號卷
      21-25頁）、偵查（詳臺灣板橋地方法院檢察署93年度偵
      字第7821號卷70-73頁、臺灣臺北地方法院檢察署93年度
      偵字第9631號卷100-103頁、160-163頁）及本院訊問（詳
      本院93年度聲羈字第180號卷93年5月27日訊問筆錄）時坦
      承不諱，且有扣案如事實欄一（三）部分所載之毒品及其
      他物品足為佐憑，並有卷附被告乙○○持用0000000000號
      行動電話監聽譯文一份可資參照，依該監聽譯文內容顯示
      ，被告乙○○確有與他人聯絡販賣毒品之行為無訛。再衡
      諸上開查扣毒品相當大量，購入成本所費不貲，顯係基於
      販賣營利之意思而買進，而無僅供個人施用而販入之可能
      ，是被告乙○○以前詞為辯，亦不足採。
  ４、又被告乙○○在本院訊問時已供承：前次93年4月19日被
      查獲後，約93年4月又再買進大麻、K他命、一粒眠及MDMA
      ，最後一次購買毒品在93年5月26日被查獲前二、三天等
      語甚明（詳本院93年度聲羈字第180號卷93年5月27日訊問
      筆錄），徵諸前案被告乙○○之犯罪時間在91年8月，距
      93年5月26日被查獲時已近二年，此二年間被告乙○○大
      部分時間均未在監所，此有其臺灣高等法院被告全國前案
      紀錄表在卷可按，而本次查獲毒品數量又相當龐大，購入
      所需資金甚高，綜合以觀，被告乙○○顯無可能早在二年
      前即購進數量如此龐大之毒品囤積迄今，造成大量資金停
      滯，從而，被告嗣後改稱毒品係前案犯罪時所買進云云，
      尚無可信。
（三）綜上所述，被告乙○○所辯，俱不足採，本件事證明確，
      被告乙○○犯行洵堪認定，應依法論科。
二、按販賣毒品罪不以販入之後復行賣出為要件，祗須以營利為
    目的，販入或賣出，有一於此，即已成立，最高法院90年度
    臺上字第2046號刑事判決可資參照。核被告乙○○所為，係
    違反毒品危害防制條例第4條第2項、第3項、第4項之販賣第
    二級、第三級、第四級毒品罪嫌；且被告持有毒品之低度行
    為，應為販賣之高度行為所吸收，不另論罪。其與丙○○、
    「小傑」三人間就事實欄一（一）部分之犯行，有犯意聯絡
    及行為分擔，為共同正犯。被告乙○○先後多次犯行，時間
    緊接，方法相同，觸犯構成要件相同之罪，顯係基於概括犯
    意為之，為連續犯，依刑法第56條規定，論以情節較重之單
    獨販賣第二、三、四級毒品罪處斷，並加重其刑。又其以一
    行為販賣第二級、第三級、第四級之毒品，為想像競合犯，
    依刑法第55條規定，應從重之毒品危害防制條例第4條第2項
    之販賣第二級毒品罪處斷。公訴人於起訴書事實欄雖載有被
    告乙○○向他人販入安非他命56公克（實際淨重46.94公克
    ），惟認被告乙○○以營利意思所販入者為大麻、MDMA、K
    他命、一粒眠，且經本院審理結果，被告乙○○稱安非他命
    係供己施用，而其尿液經送鑑定結果，確呈安非他命陽性反
    應，此有臺北榮民總醫院臨床毒物科濫用藥物檢驗報告一份
    附卷可稽（臺灣臺北地方法院檢察署93年度偵字第9631號卷
    148頁），再參以被告乙○○歷次被查獲者均以大麻、MDMA
    、K他命、一粒眠為大宗，是應認被告購入上開淨重46.94
    公克之安非他命並非基於販賣營利之意思而為，併此敘明。
    又事實欄一（一）、（二）及（三）於93年4月19日查獲部
    分，雖未據公訴人起訴，然本院認有連續犯之裁判上一罪關
    係，應為起訴效力所及，且部分亦經檢察官併案審理，基於
    審判不可分原則，本院自應併予審究。爰審酌被告乙○○前
    於91年8月間販賣MDMA、K他命之案件業經本院以92年度訴字
    第1956號刑事判決判處有期徒刑7年2月及5年2月，應執行有
    期徒刑12年，現仍在臺灣高等法院以93年度上訴字第1436
    號審理中，此有本院該案刑事判決及臺灣高等法院被告全國
    前案紀錄表在卷可按，仍不知悔改續為販毒犯行，且迭經查
    獲猶未警惕再三觸法，查獲毒品種類繁多、數量龐大，對社
    會造成之毒害匪淺，於本院審理中又供詞反覆、避重就輕，
    難見悛改之心，及其前述犯罪動機、手段等一切情狀，量處
    如主文所示之刑，以示懲儆。扣案如附表1所示之物，分係
    毒品違禁物或被告乙○○所有供犯罪所用及因犯罪所得之物
    ，業據其供承在卷，爰分別依毒品危害防制條例第18條第1
    項沒收銷燬之，及依刑法第38條第1項第2款、第3款宣告沒
    收。
貳、被告戊○○部分：
一、上揭事實二，業據被告戊○○坦承不諱，並有扣案如事實二
    所載之物可為佐證，其中毒品部分經送鑑定結果，確實分別
    含有大麻、安非他命、MDMA、K他命、一粒眠等第二、三、
    四級毒品成分，有內政部警政署刑事警察局93年8月5日刑鑑
    字第0930125780號鑑驗通知書、法務部調查局93 年8月13日
    調科壹字第020006541號鑑定通知書附卷可稽，且依卷附被
    告戊○○持用0000 000000號行動電話監聽譯文一份內容所
    示，被告戊○○確有與他人聯絡販賣毒品之行為無訛，從而
    ，堪認被告戊○○上開自白與事實相符。本件事證明確，被
    告戊○○犯行至堪認定，應依法論科。
二、核被告戊○○所為，係違反毒品危害防制條例第4條第2項、
    第3項、第4項之販賣第二級、第三級、第四級毒品罪嫌；其
    持有毒品之低度行為，應為販賣毒品之高度行為所吸收，不
    另論罪。其與被告丁○○間就上開犯行，有犯意聯絡及行為
    分擔，為共同正犯。被告戊○○先後多次犯行，時間緊接，
    方法相同，觸犯構成要件相同之罪，顯係基於概括犯意為之
    ，為連續犯，依刑法第56條規定，以一罪論，並加重其刑。
    又其以一行為販賣第二級、第三級、第四級之毒品，為想像
    競合犯，依刑法第55條規定，應從重之毒品危害防制條例第
    4 條第2項之販賣第二級毒品罪處斷。另被告戊○○犯毒品
    危害防制條例第4條第2、3、4項之罪，供出其毒品來源為被
    告丁○○，因其指證使隱身在後之被告丁○○得以破獲而受
    追訴，爰依毒品危害防制條例第17條減輕其刑，並先加後減
    。爰審酌被告戊○○因積欠被告丁○○債務，遂依被告丁○○指示共同販毒，自警訊以來均坦承犯行，表明悔意，配合
    指述共犯，態度良好，但所為仍毒害社會甚鉅，及其前述犯
    罪動機、手段等一切情狀，量處如主文所示之刑，以示懲儆
    。扣案如附表2所示之物，分係毒品違禁物及被告戊○○或
    被告丁○○所有供犯罪所用之物，業據被告戊○○供承在卷
    ，爰分別依毒品危害防制條例第18條第1項沒收銷燬之，及
    依刑法第38條第1項第2款宣告沒收。
    而扣案之磅秤1臺，被告戊○○稱非供毒品秤重之用，因被
    告丁○○存放毒品時已經秤重分裝，尚符情理，爰不予宣告
    沒收；而起訴書所載在臺北市○○區○○路68巷7號7樓之2
    查扣之物品，係另同案被告己○○所有，亦無從在本案宣告
    沒收，均附此敘明。
據上論斷，應依刑事訴訟法第299條第1項前段，毒品危害防制條
例第4條第2項、第3項、第4項、第17條、第18條第1項，刑法第
11條前段、第28條、第56條、第55條、第38條第1項第2款、第3
款，判決如主文。
本案經檢察官林黛利到庭執行職務
中　　華　　民　　國　　94　　年　　5 　　月　　27　　日
　　　　　　　　　刑事第三庭審判長法　官　劉 慧 芬
　　　　　　　　　　　　　　　　　法　官　蔡 如 琪
　　　　　　　　　　　　　　　　　法　官　歐陽漢菁
以上正本證明與原本無異。
如不服本判決，應於判決送達後10日內，向本院提出上訴狀。
　　　　　　　　　　　　　　  　　書記官　沈 芳 君
中　　華　　民　　國　　94　　年　　5 　　月　　30　　日
附錄本案論罪科刑法條全文
毒品危害防制條例第4條
製造、運輸、販賣第一級毒品者，處死刑或無期徒刑；處無期徒
刑者，得併科新臺幣 1 千萬元以下罰金。
製造、運輸、販賣第二級毒品者，處無期徒刑或 7 年以上有期徒
刑，得併科新臺幣 7 百萬元以下罰金。
製造、運輸、販賣第三級毒品者，處 5 年以上有期徒刑，得併科
新臺幣 5 百萬元以下罰金。
製造、運輸、販賣第四級毒品者，處 3 年以上 10 年以下有期徒
刑，得併科新臺幣 3 百萬元以下罰金。
製造、運輸、販賣專供製造或施用毒品之器具者，處 1 年以上 7
年以下有期徒刑，得併科新臺幣 1 百萬元以下罰金。
前五項之未遂犯罰之。
附表1：
┌────┬────┬──────────┬──────┐
│查獲時間│扣押地點│扣    押    毒    品│扣押其他物品│
├────┼────┼──────────┼──────┤
│93年1月8│臺北市中│大麻18包（淨重325.05│分裝袋38個。│
│日凌晨零│山區民生│公克）、MDMA（摻有安│            │
│時15分許│東路2段7│非他命）345粒（MDMA │            │
│        │5號前   │部分驗餘淨重88.51公 │            │
│        │        │克，安非他命部分驗餘│            │
│        │        │淨重1.02公克）、K他 │            │
│        │        │命46瓶（驗餘淨重37.3│            │
│        │        │9公克）、一粒眠75顆 │            │
│        │        │（驗餘淨重12.83公克 │            │
│        │        │）。                │            │
├────┼────┼──────────┼──────┤
│93年2月1│臺北縣板│K他命58瓶（驗餘毛重1│行動電話2支 │
│2日凌晨2│橋市民生│09.9895公克）、K他命│、現金80,200│
│時30分許│路3段34 │2包（驗餘淨重18.19公│元。        │
│        │號前    │克）、一粒眠1包（驗 │            │
│        │        │餘淨重17.1788公克） │            │
│        │        │。                  │            │
├────┼────┼──────────┼──────┤
│93年4月1│臺北縣三│MDMA計5,380顆（驗餘 │電子磅秤2臺 │
│9日12時 │重市正義│淨重1382.51公克）、K│、研2個、 │
│許      │北路270 │他命（驗餘淨重1539.4│MDMA包裝盒3 │
│        │號前    │9公克）、一粒眠（摻 │個、分裝袋1 │
│        ├────┤有四級毒品硝西泮）10│批、分裝罐2 │
│        │臺北縣三│,851顆（驗餘淨重1953│批、分裝瓶蓋│
│        │重市正義│.08公克）。         │1批、行動電 │
│        │北路322 │                    │話6支、帳冊1│
│        │號8樓之3│                    │本、存摺3本 │
│        │        │                    │、磅秤1臺、 │
│        │        │                    │天秤2臺、新 │
│        │        │                    │臺幣639,000 │
│        │        │                    │元。        │
├────┼────┼──────────┼──────┤
│93年5月2│臺北市基│MDMA計4,224顆（驗餘 │分裝袋1包、K│
│6日晚上8│河路128 │淨重977.26公克）、大│他命分裝瓶1 │
│時許    │號8樓之1│麻8包（淨重170.6公克│包、電子磅秤│
│        │9       │）、K他命（驗餘淨重2│3臺、新臺幣 │
│        │        │40.54公克）、硝西泮1│偽鈔9,500元 │
│        │        │86顆（驗餘淨重31.16 │、K他命吸管1│
│        │        │公克）。            │包、帳冊3本 │
│        │        │                    │、行動電話6 │
│        │        │                    │支。        │
│        ├────┼──────────┼──────┤
│        │臺北市中│K他命（驗餘淨重32.02│行動電話1支 │
│        │山區林森│公克）、MDMA計201顆 │、帳冊2本、 │
│        │北路483 │（驗餘淨重47.14公克 │鑰匙1串。   │
│        │號10樓之│）。                │            │
│        │8A棟    │                    │            │
└────┴────┴──────────┴──────┘
附表2：
┌─────────────┬─────────────┐
│扣      押      毒      品│扣      押      物      品│
├─────────────┼─────────────┤
│一粒眠83顆（驗餘淨重13.21 │磅秤1臺、大麻錫箔分裝袋10 │
│公克）、K他命29瓶（摻有安 │大包4小包、封口機1臺、分裝│
│非他命，驗餘淨重19.54公克 │瓶1袋、分裝袋1袋、行動電話│
│）、MDMA粉末（驗餘淨重24.9│4支、行動電話易付卡2張、鑰│
│5公克）、MDMA計344顆（摻有│匙1串。                   │
│安非他命、K他命、MDA、四級│                          │
│毒品二氮平、原氮平等，驗餘│                          │
│淨重324.85公克）、大麻10包│                          │
│（淨重152.1公克）。       │                          │
└─────────────┴─────────────┘
